臺灣臺南地方法院民事裁定
111年度司繼字第957號
聲  明  人  張孟雯  

            張瑛玿  

            張純敏  

            張孟華  

            張景彥  

            張家綺  

            李政諴  

上  一  人
法定代理人  張惠俐  
聲  明  人  王柔斐  

            張安喬  

            張舒語  

上二人共同
法定代理人  張維庭  
            王柔斐  
聲  明  人  王承璿  

            王楷元  

            王彤勻  

上二人共同
法定代理人  王承璿  
            陳詩妮  
聲  明  人  林仕賢  

            張郁姗  

            張博淮  

            王得洋  

            郭品吟  

            郭家寧  

上列聲明人聲明拋棄繼承事件，本院裁定如下：
    主  文
聲明駁回。
聲明程序費用新臺幣壹仟元由聲明人負擔。
    理  由
一、按繼承人拋棄其繼承權，應於知悉其得繼承之時起三個月內
    以書面向法院為之，民法第1174條第1項、第2項分別定有明
    文；又所謂「知悉其得繼承之時起」，係指知悉被繼承人死
    亡且自己已依第1138條規定成為繼承人之時，始開始起算主
    張拋棄繼承之期間，此參諸民法第1174條有關拋棄繼承規定
    之立法理由自明。而所謂知悉得繼承，係指知悉得為繼承人
    者而言，至於被繼承人之權利義務，如遺產、債務等，其繼
    承人是否知悉，要與知悉得繼承與否無涉（參照臺灣高等法
    院86年度家抗字第131號裁定）。再按，繼承權之拋棄，自
    指繼承開始後，繼承人依法定方式於法定期間內而為否認自
    己開始繼承效力之意思表示，亦即繼承人於知悉其得繼承之
    時起三個月內如以書面向法院為之，即生拋棄繼承權之效力
    （最高法院98年度台上字第862 號裁判意旨參照），是繼承
    人為拋棄繼承之意思表示，應於法定期間內以書面向法院提
    出，始生拋棄之效力。
二、經查，本件被繼承人張歐枝治係於民國（下同）110年10月3
    0日死亡，而聲明人張孟雯、張瑛玿、張純敏、張孟華、張
    景彥、張家綺係被繼承人之子女，為其繼承人，有被繼承人
    繼承系統表、戶籍謄本等在卷足佐，惟其遲至111年3月22日
    始向本院提出拋棄繼承之聲明，顯已逾拋棄繼承之法定期間
    ，經本院職權通知上開聲明人釋明知悉被繼承人死亡時間，
    亦陳於被繼承人死亡當時即知悉為繼承人，至今已逾三個月
    ，有本院通知函暨送達證書、聲請人於111年4月11日所提書
    狀在卷可稽，聲明人張孟雯、張瑛玿、張純敏、張孟華、張
    景彥、張家綺至提出本件拋棄繼承經過之期間已逾三個月，
    則其聲明拋棄繼承，自非適法，應予駁回。
三、本件聲明人李政諴、王柔斐、張安喬、張舒語、王承璿、王
    楷元、王彤勻、林仕賢、張郁姗、張博淮、王得洋、郭品吟
    、郭家寧為被繼承人李滿妹之孫子女及曾孫子女，於110年1
    0月30日被繼承人死亡時，為前揭民法規定之第一順位繼承
    人，然依卷附繼承系統表及戶籍謄本所示，可知被繼承人第
    一順位之先順位繼承人即被繼承人之子女張孟雯、張瑛玿、
    張純敏、張孟華、張景彥、張家綺未喪失或拋棄其繼承權。
    是聲明人等應俟親等較近之繼承人均喪失或拋棄其繼承權後
    ，始得為繼承，而聲明人等既未合法取得繼承權，自不得為
    拋棄繼承權之意思表示，其向本院為拋棄繼承權之聲明即非
    適法，應予駁回。
四、依家事事件法第97條，非訟事件法第21條第 1項前段、第24
    條第1項，裁定如主文。
中　　華　　民　　國　　111 　年　　4 　　月　　25　　日
                       家事法庭司法事務官　陳妍文
以上正本係照原本作成。。
如對本裁定抗告，須於裁定送達後10日之不變期間內，向本院提
出抗告狀，並繳納抗告費新臺幣1,000元。
中　　華　　民　　國　　111 　年　　4 　　月　　26　　日
                                  書記官　劉雙宜